nl: Vizier stijl: Klep; Volledige rand; Geen klep; Korte rand; Afknipbare klep; Overige
bg-BG: Стил на козирката: Козирка; Цяла периферия; Без козирка; Къса периферия; Изрязваща се козирка; Друго
pl: Styl daszka: Daszek; Pełne rondo; Brak daszka; Krótkie rondo; Daszek z możliwością przycięcia; Inne
hu: Arcvédő stílusa: Sild; Teljes karima; Nincs napellenző; Rövid karima; Méretre vágható napellenző; Egyéb
zh-TW: 帽簷樣式: 帽舌; 全寬帽簷; 無帽簷; 短帽簷; 可修剪帽簷; 其他
en: Visor style: Bill; Full brim; No visor; Short brim; Trimmable visor; Other
ru: Стиль визора: Козырек (кепка); Полные поля; Без козырька; Узкие поля; Обрезаемый козырек; Другое
pt-PT: Estilo da viseira: Aba; Aba completa; Sem viseira; Aba curta; Viseira recortável; Outro
sv: Visirstil: Skärm; Helbrätte; Ingen skärm; Kort brätte; Klippbar skärm; Övrigt
fr: Style de visière: Visière; Bord large; Sans visière; Bord court; Visière découpable; Autre
vi: Kiểu mũ lưỡi trai: Vành mũ; Vành rộng; Không có vành; Vành ngắn; Vành có thể cắt ngắn; Khác
pt-BR: Viseira estilo: Aba curva; Aba inteira; Sem viseira; Aba curta; Viseira recortável; Outro
nb: Visirstil: Brem; Full brem; Uten visir; Kort brem; Klippbart visir; Annet
sl-SI: Stil vizirja: Ščitnik; Poln krajec; Brez vizirja; Kratek krajec; Obrezljiv vizir; Drugo
zh-CN: 遮阳板款式: 帽舌; 全帽沿; 无遮阳板; 短帽沿; 可修剪遮阳板; 其他
it: Stile della visiera: Visiera; Tesa larga; Senza visiera; Tesa corta; Visiera ritagliabile; Altro
cs: Styl hledí: Kšilt; Celý okraj; Bez kšiltu; Krátký okraj; Zastřihovatelný kšilt; Jiné
es: Estilo de visera: Visera; Ala completa; Sin visera; Ala corta; Visera recortable; Otro
hr-HR: Stil vizira: Šilt; Puni obod; Bez šilta; Kratki obod; Šilt koji se može rezati; Ostalo
ro-RO: Stilul vizierei: Cozoroc; Bor complet; Fără cozoroc; Bor scurt; Cozoroc decupabil; Altele
sk-SK: Štýl zorníka: Šilt; Plný okraj; Bez šiltu; Krátky okraj; Orezávateľný šilt; Iné
de: Visierstil: Schirm; Breite Krempe; Kein Visier; Kurze Krempe; Zuschneidbares Visier; Sonstiges
tr: Siperlik stili: Siper; Tam siperlik; Siperlik yok; Kısa siperlik; Kesilebilir siperlik; Diğer
lt-LT: Skydelio stilius: Snapelis; Platus brylius; Be snapelio; Trumpas snapelis; Kerpamas skydelis; Kita
el: Στυλ προσωπίδας: Γείσο; Πλήρες γείσο; Χωρίς γείσο; Κοντό γείσο; Γείσο που κόβεται; Άλλο
fi: Visiirin tyyli: Lippa; Täysi lieri; Ei lippaa; Lyhyt lieri; Leikattava lippa; Muu
da: Visirstil: Skygge; Fuld skygge; Intet visir; Kort skygge; Visir, der kan klippes til; Andet
ja: バイザースタイル: ビル; フルブリム; バイザーなし; ショートブリム; トリミング可能バイザー; その他
ko: 바이저 형태: 챙; 넓은 챙; 바이저 없음; 짧은 챙; 트리밍 가능 바이저; 기타
th: สไตล์หมวกบังแดด: ปีกหมวกแก๊ป; ปีกกว้างรอบหมวก; ไม่มีปีกหมวก; ปีกหมวกสั้น; ปีกหมวกแบบตัดแต่งได้; อื่นๆ